# 关于获取政府补助资金是否冲减收入

提问人：涛声依旧 8822 时间：2021-01-26 09:55:00
事项描述：信息安全公司与环保局签订生态环境区块链智慧环保管理服务合同，合同约定建设环保集成系统，数据监测系统及数据管理系统；项目建设一期 1 年，服务运营 5 年；建设的基础设施， 硬件设施设备归信息安全公司所有，服务运行期间及以后产生的数据归环保局所有。
合同暂定服务费为2.1亿，支付方式为建设期初支付 4000 万元，后期服务的 5 年中每年根据提供的服务产值确定，第五年付清。
建设期和运营期间可向政府申请补助资金。补助资金可作为环保局当年应向A信息安全公司支付服务费中一部分，即抵扣服务费。（注建设期和运营期间预计都能申请到一定的政府补助资金）
问题： 1 、本项目建设期间申请的政府补助资金，能否冲减项目成本？ 2 、服务期间申请的政府补助，能否冲减环保局支付的服务费，以净额列示收入？ 3 、假设环保局支付首期服务费和建设期申请的政府补助资金通过信息安全公司的关联方直接支付给 修建项目公司的供应商。需要取得什么审计证据 作为冲减项目的成本的依据。 4 、是否可以将首期收到的 4000 万资金作为预收款，待项目建设完成后，将 4000 万资金作为收入？
？

回答人：chenyiwei
这里的政府补贴款，是来自作为合同授予方的环保局及其所隶属的本级政府，还是来源于上级政府？如果认为是来源于非合同授予方的上级政府，则可以认为是政府补助（根据具体情况区分这是与收益相关还是与资产相关）。如果是来源于作为合同授予方的环保局及其所隶属的本级政府，则应视作作为合同对家的金融资产的部分收回，冲减相关资产的账面价值，不确认为政府补助。
即使是在金融资产模式下，相关的基础设施建造服务收入也是随着建造服务的实际提供而逐步累积起来的，而不是在完成时点一次性确认的。